為臺灣桃園地方法院刑事裁定
111年度聲字第1268號
聲明異議人
即受刑人    謝旻蓉




上列聲明異議人即受刑人對於檢察官執行指揮不服，聲明異議（
臺灣桃園地方檢察署110年度執酉字第13134號之1、111年執更酉
字第1083號、110年執酉字第6483號、110年執再酉字第541號）
，本院裁定如下：
    主  文
聲明異議駁回。
    理  由
一、聲明意旨如附件一聲明再議理由狀及附件二、附件三聲明異
    議理由狀所載。
二、本件聲明異議人附件一之聲明再議理由狀，係以對本院110
    年度聲字第3866號裁定不服，提出再議上訴理由云云，經本
    院訊問其真意後，其表明不是要提起再抗告，是想針對臺灣
    桃園地方檢察署111年度執更酉字第1083號、110年度執酉字
    第13134號之1執行指揮書聲明異議云云。嗣於附件二聲明異
    議理由狀提出聲明異議理由及事實陳述，理由中又一併就臺
    灣桃園地方檢察署110年執酉字第6483號、110年度執再酉字
    第541號聲明異議請求撤銷執行指揮書。另以附件三再提出
    請求撤銷臺灣桃園地方檢察署111年度執更酉字第1083號，1
    10年度執酉字第13134號之1執行指揮書之補充理由。其中附
    件二就該署110年度執酉字第6482號、111年執酉字第5060號
    聲明異議部分，由本院另案處理，非本件裁定範圍，合先說
    明。
二、經諭知得易科罰金之有期徒刑或拘役，除須無刑法第41條第
    1項但書所載：易科罰金，難收矯正之效或難以維持法秩序
    之情形外，尚須就得易科罰金而尚未執行之所餘刑期，依確
    定判決所諭知折算標準之金額繳納後，始完成易科罰金之易
    刑執行。受刑人雖無刑法第41條第1項但書之情形，如無法
    提出所餘刑期如易刑依折算標準所應繳納之金額，即無法為
    易刑處分，檢察官仍應執行確定判決所處之有期徒刑、拘役
    。本院調卷查：聲明異議人即受刑人謝旻蓉因偽造文書等案
    件，經本院判處有期徒刑3月6罪（均為得易科罰金之刑），
    並定應執行有期徒刑8月（得易科罰金），經臺灣高等法院
    駁回上訴確定後移送執行。經檢察官通知聲明異議人即受刑
    人到案執行，聲明異議人於109年8月17日到場於執行書記官
    詢問聲明異議人是否聲請易科罰金、聲請易服社會勞動？聲
    明異議人陳明：是，我要聲請易服社會勞動。經檢察官准許
    易服社會勞動，履行期間1年。該署觀護人以聲明異議人因
    未履行社會勞動，經該署促請改善而未改善，及另有故意再
    犯罪，受有期徒刑之宣告確定等情，報請終止易服社會勞動
    ，分案執行其上開有期徒刑。又聲明異議人另因過失傷害、
    肇事致人傷逃逸罪，經本院判處有期徒刑3月、6月確定後，
    未到案執行，經臺灣桃園地方檢察署檢察官發布通緝。嗣聲
    明異議人因另案經本院110年度易字第206號羈押。執行檢察
    官乃向該羈押股洽借執行，經本院上開羈押股同意後，檢察
    官乃就聲明異議人上開肇事致人傷逃逸、過失傷害所處有期
    徒刑，分別以該署110年執酉字第6482號，110年執酉字第64
    83號，核發執行指揮書指揮執行聲明異議人上開肇事致人傷
    逃逸、過失傷害之有期徒刑，而發監執行。又聲明異議人另
    因恐嚇危害安全罪經本院判處拘役30日確定，檢察官亦就此
    核發執行指揮書指揮執行，接續於上開有期徒刑後執行此拘
    役30日。聲明異議人就檢察官上開指揮執行之處分向本院聲
    明異議，經本院110年度聲字第3269號以檢察官未經訊問、
    未予聲明異議人聲請易科罰金或陳述意見之機會等瑕疵，逕
    行指揮執行不當，撤銷檢察官上開指揮揮執行之處分。執行
    檢察官乃於110年11月1日訊問聲明異議人，除訊問聲明異議
    人就肇事逃逸、過失傷害所處得易科罰金與不得易科罰金之
    刑確定，於110年8月17日入監執行，意見？聲明異議人答稱
    ：無。再訊以：因偽造文書所處得易科罰金之刑確定，前經
    准予易服社會勞動未履行，接續前揭案件執行，意見？聲明
    異議人答稱：無。再訊以：前揭肇事逃逸有期徒刑6月部分
    ，經依法審酌認為，因你前案（即偽造文書案有期徒刑8月
    ）實際並未履行社會勞動時數，顯有企圖拖延執行之情形，
    且迄未繳納犯罪所得，本件肇事逃逸不再准予易服社會勞動
    ，否則難收矯正之效或難以維持法治秩序，意見？聲明異議
    人答稱：有期徒刑8月部分，我有跟觀護人說我要繳錢。再
    訊以：是否要依刑法第50條第2項定應執行刑？有何意見補
    充？並說明定刑案件如有不得易科罰金或不得易服社會勞動
    之案件，定刑後將不得易科罰金或易服社會勞動。聲明異議
    人答稱：得易科罰金與不得易罰金部分我不要聲請定刑，得
    易科罰金部分部分我要繳錢（聲明異議人於此回答後簽名）
    。再訊以：有期徒刑8月，現是否要聲請易科罰金？其答稱
    ：是，我要聲請易科罰金，但我現在在監無法繳錢等情，因
    其陳述無法繳錢，而無法為易科罰金之易刑處分，檢察官乃
    就上開得易科罰金之過失傷害所處有期徒刑3月、偽造文書
    所定應執行有期徒刑8月，再核發執行指揮書，並就聲明異
    議人上開得易科罰金之過失傷害罪所處有期徒刑3月與偽造
    文書6罪各所處有期徒刑3月，向本院聲請裁定定其應執行之
    刑，經本院以110年度聲字第3616號刑事裁定，定應執行之
    刑有期徒刑10月，並諭知易科罰金之折算標準。聲明異議人
    不服該定應執行之刑裁定，提起抗告，經臺灣高等法院以抗
    告逾期駁回抗告。聲明異議人向最高法院提起抗告，經最高
    法院駁回抗告確定。檢察官乃就該確定之定應執行之刑裁定
    ，以該署111年執更酉字第1083號執行指揮書指揮執行該應
    執行刑有期徒10月，並以定刑致刑期異動，註銷該署原核發
    之110年執再酉字第541號之1之執行指揮書，另就上開恐嚇
    危害安全罪所處拘役30日，另核發該署110年執酉字第13134
    號之1執行指揮書，並以因前案定刑致刑期異動，註銷該署
    原核發該署110年執酉字第13134號執行指揮書，經核其執行
    起、迄時間、月數、日數均無訛。檢察官所為該署111年執
    更酉字第1083號與該署110年執酉字第13134號之1執行指揮
    之處分，並無違誤。聲明異議人就上開得易科罰金部分，雖
    向檢察官聲請易科罰金，經檢察官訊以：現是否要聲請易科
    罰金？其答稱：是，我要聲請易科罰金云云，惟另稱：我現
    在在監無法繳錢等情，依上開說明，檢察官予以指揮執行，
    並無不當。又聲明異議人所餘之刑期如屬得易科罰金之有期
    徒刑或拘役，又無其他不得易科罰金之刑待執行，仍得就尚
    未執行之得易科罰金部分之餘刑，另向檢察官聲請易科罰金
    ，於經檢察官裁量准許後，尚需提出易刑應繳納之金額，始
    能完成所餘刑期之易刑處分。聲明異議人於檢察官訊問時，
    雖提出易科罰金之聲請，惟自陳：無法繳錢等情，就得易科
    罰金之餘刑，於為該聲請時，無法為易科罰金之易刑處分，
    檢察官就此為在監執行之指揮，即無不當。聲明異議人就檢
    察官所為111年執更酉字第1083號與110年執酉字第13134號
    之1指揮執行之處分聲明異議，求予撤銷或變更，為無理由
    ，應予駁回。又該署檢察官所為110年執酉字第6483號、110
    年度執再酉字第541號執行指揮執之處分，業經本院110年度
    聲字第3269號裁定撤銷，聲明異議意旨本件聲請撤銷檢察官
    此執行指揮之處分，亦無理由，併予駁回。
三、依刑事訴訟法第220條，裁定如主文。
中　　華　　民　　國　　111 　年　　10　　月　　26　　日
                        臺灣桃園地方法院刑事第3庭
                                法　官　謝  順  輝

以上正本證明與原本無異。
如不服本裁定，應於裁定送達後5日內向本院提出抗告狀，抗告
於臺灣高等法院。
                                書記官　謝  宗  翰

中　　華　　民　　國　　111 　年　　10　　月　　26　　日